Amph Rubio Bellón, Software programmer.

ampxrubio@gmail.com

Amphxros

in LinkedIn

https://amphxros.github.io/Portfolio/

Perfil profesional

Soy una programadora de videojuegos apasionada por crear experiencias interactivas y envolventes. Cuento con 7 años de experiencia en programación y optimización de juegos para diversas plataformas, incluyendo PC, PS4 y Android. Mi experiencia abarca motores de desarrollo como Unity y Godot, donde he implementado sistemas de juego complejos hasta el desarrollo de motores propios.

Cuento con sólidos conocimientos en lenguajes de programación como C++, C y Java, manejo técnicas de inteligencia artificial, simulación física y renderizado gráfico. Además, colaboro de manera efectiva con equipos multidisciplinarios, desde artistas y diseñadores hasta productores y probadores. Destaco por mi creatividad y enfoque en la resolución de problemas.

Experiencia

2024 - actualidad

Junior Tester, Specialisterne. Madrid

2023 - actualidad

Gameplay programmer, Little Corvid Studio. Remoto

Educación

2017 - 2024

Game development degree Universidad Complutense de Madrid – Madrid. Completed 1°, 2°, 3° and part of 4°.

Formacion complementaria

2024 Curso de Tratamiento de Datos y pruebas de software. Specialisterne – Madrid.

2023 Robotics teacher formation Rockbotic – Madrid.

Skills

Languages

Inglés, equivalente a un B2

- Francés, equivalente a un B1

- Español, lengua nativ.

Programming languages

C++, C#, C, Java, Python...

Game dev, IDEs y scm

Unity3D, Godot, Unreal Engine, Visual studio, Eclipse, Android Studio, git, syn

Web Dev

HтмL, css, JavaScript, React, Typescript, Vue.js.